【裁判字號】    94,訴,910
【裁判日期】    950519
【裁判案由】    違反毒品危害防制條例
【裁判全文】
臺灣新竹地方法院刑事判決               94年度訴字第910號
公  訴  人  臺灣新竹地方法院檢察署檢察官
被      告  甲○○
                      3樓
                    （另案在臺灣新竹監獄執行中）
上列被告因違反毒品危害防制條例案件，經檢察官提起公訴（九
十四年度核退毒偵字第一一三號、毒偵字第一九○五號、第一九
二九號、第一九七一號）及同署檢察官移送併案審理（九十四年
度毒偵字第二一三三號、九十五年度毒偵字第一五九號），本院
裁定進行簡式審判程序，判決如下：
     主  文
甲○○連續施用第一級毒品，處有期徒刑拾月，扣案之海洛因肆
包（合計淨重壹點玖肆公克，空包裝重壹點壹伍公克），均沒收
銷燬之，分裝杓貳支、注射針筒伍支，均沒收；又連續施用第二
級毒品，處有期徒陸月。應執行有期徒刑壹年貳月，扣案之海洛
因肆包（合計淨重壹點玖肆公克，空包裝重壹點壹伍公克），均
沒收銷燬之，分裝杓貳支、注射針筒伍支，均沒收。
     事  實
一、甲○○曾於民國九十四年間因施用毒品案件，經本院裁定觀
    察勒戒後，認無繼續施用毒品傾向，於九十四年二月二十五
    日釋放出監，由臺灣新竹地方法院檢察署檢察官於同年二月
    二十四日，以九十三年度毒偵字第一二八四號不起訴處分確
    定，仍不知悔改，於觀察勒戒執行完畢釋放後五年內，復基
    於施用第一級毒品海洛因之概括犯意，於九十四年四月二十
    六日中午十二時許起至九十五年一月十二日下午某時止，在
    其位於新竹市○○路五二三之三號三樓住處及其他不詳處所
    ，將海洛因粉末放入其所有之注射針筒內加水稀釋後，持注
    射針筒施打雙手手臂之方式，以每日約施用二次之頻率，連
    續施用海洛因多次。又另行起意，基於施用第二級毒品安非
    他命之概括犯意，於九十四年五月一日上午某時起至九十五
    年一月十二日下午某時止，在其上址住處，將安非他命放入
    其所有之吸食器內，持其所有之打火機點火燒烤，吸食安非
    他命遇熱時產生之煙氣之方式，不定時連續施用安非他命多
    次。嗣警方於(1)九十四年五月一日下午三時三十分許，在新
    竹市○○路七四八巷二八弄二之一號對其盤查時，徵得其與
    同行友人黃榮祥、林益崙同意，搜索其等駕駛之車號ＬＵ─
    七八二五號自用小客車後，當場查扣其所有，供施用海洛因
    所用之注射針筒三支及林益崙所有之海洛因一包（毛重一點
    七公克）、吸食器一組，並於翌日即同年月二日採集其尿液
    送驗。(2)九十四年七月七日上午十一時三十分，在新竹市○
    ○街德成公園旁對其盤查時，查獲與其同行友人鄭丁榮所有
    之安非他命一包（毛重○點三公克）、注射針筒一支，並於
    同日採集其尿液送驗。(3)九十四年九月二十九日凌晨一時五
    十分許，徵得其同意，搜索其先前居住之新竹市○○路五二
    三之三號三樓住處時，當場查扣其所有之海洛因一包（淨重
    ○點○九公克，空包裝重○點一八公克）、供施用海洛因所
    用注射針筒一支、分裝杓二支，並於同日採集其尿液送驗。
    (4)九十四年十月四日凌晨四時十分許，在新竹市○○路五五
    九之十一號前對其盤查時，徵得其同意搜索其身體後，當場
    查扣其所有，供施用海洛因所用之注射針筒一支，並於同日
    採集其尿液送驗。(5)九十四年十一月八日下午五時三十分許
    ，在新竹市○○路一六八號前對其盤查時，徵得其同意搜索
    其身體後，當場查扣其所有之海洛因一包（淨重○點三公克
    ，空包裝重○點一九公克），並於翌日即同年月九日採集其
    尿液送驗。(6)九十五年一月十三日下午五時許，在新竹市○
    ○路○段六七五號前對其盤查時，先查扣其所有之海洛因一
    包（淨重○點○七公克，空包裝重○點一六公克），再徵得
    其同意，前往其暫時居住之新竹市○○路○段六六七巷十八
    之二號三樓住處搜索，再查扣其所有之海洛因一包（淨重一
    點四八公克，空包裝重○點六二公克），並於翌日即同年月
    十四日採集其尿液送驗。其先後六次經警採尿送驗結果，均
    呈嗎啡（即海洛因水解後之反應）及安非他命陽性反應而查
    獲上情。
二、案經新竹市警察局第一分局、第二分局、第三分局報請臺灣
    新竹地方法院檢察署檢察官偵查起訴及同署檢察官移送併案
    審理。
     理  由
一、被告甲○○所犯毒品危害防制條例第十條第一項施用第一級
    毒品罪及同條例第二項施用第二級毒品罪，均非為死刑、無
    期徒刑、最輕本刑為三年以上有期徒刑之罪或高等法院管轄
    第一審案件，其於準備程序進行中先就被訴事實為有罪之陳
    述，本院認為合於刑事訴訟法第二百七十三條之一第一項之
    規定，裁定進行簡式審判程序，先予敘明。
二、上述事實，業經被告甲○○於本院審理時坦白承認，而被告
    於九十四年五月二日、七月七日、九月二十九日、十月四日
    、十一月九日、九十五年一月十四日經警採尿送驗結果，均
    呈嗎啡（即海洛因水解後之反應）與安非他命陽性反應，有
    新竹市警察局辦理煙毒、麻醉藥品案尿液送驗受檢人真實姓
    名代號對照表、臺灣檢驗科技股份有限公司濫用藥物尿液檢
    驗報告各六紙在卷可證。又扣案之白粉四包（合計淨重一點
    九四公克，空包裝重一點一五公克），經送請法務部調查局
    鑑驗結果，認均含海洛因成分，有法務部調查局鑑定通知書
    四紙附卷可佐，此均為檢驗機關本於專業知識及以精密儀器
    測試所得之結論，自可憑信。再施用第一級毒品海洛因，可
    於二至四日內由施用者尿液中檢測得知；施用第二級毒品安
    非他命，可於一至四日內由施用者尿液中檢測得知，亦有行
    政院衛生署管制藥品管理局九十二年三月十日管檢字第○九
    二○○○一四九五號函一紙在卷可供參考。此外，復有分裝
    杓二支、注射針筒五支扣案可資佐證，足見被告之自白與事
    實相符，可以採信，其於上述時地施用海洛因及施用安非他
    命多次之事實，均可認定。又被告曾於九十四年間因施用毒
    品案件，經本院裁定觀察勒戒後，認無繼續施用毒品傾向，
    於九十四年二月二十五日釋放出監，由臺灣新竹地方法院檢
    察署檢察官於同年二月二十四日，以九十三年毒偵字第一二
    八四號不起訴處分確定等情，有臺灣新竹地方法院檢察署刑
    案資料查註紀錄表及臺灣高等法院被告前案紀錄表各一份在
    卷足憑，事證明確，被告於觀察勒戒執行完畢釋放後，五年
    內再施用第一級毒品海洛因及第二級毒品安非他命之犯行，
    應可認定。
三、查海洛因、安非他命分別為毒品危害防制條例第二條第一項
    第一款、第二款所稱之第一級、第二級毒品，均不得持有及
    施用，被告甲○○竟持以施用，核其所為，係犯同條例第十
    條第一項之施用第一級毒品罪及同條第二項之施用第二級毒
    品罪。其施用前持有第一級毒品海洛因、第二級毒品安非他
    命之低度行為，應分別為施用之高度行為所吸收，均不另論
    罪。其先後多次施用海洛因及安非他命之行為，均時間緊接
    ，觸犯構成要件相同之罪名，顯係基於概括之犯意反覆為之
    ，為連續犯，均應以一罪論並加重其刑。公訴意旨固僅敘及
    被告於九十四年四月二十六日中午十二時起至同年十月四日
    上午八時許回溯二十六小時內某時止施用海洛因多次及九十
    四年五月一日下午六時二十分許回溯九十六小時內某時起至
    同年十月四日上午八時許回溯九十六小時內某時止施用安非
    他命多次之犯行，惟被告其餘施用海洛因及安非他命之行為
    ，與已起訴之部分，均有連續犯之裁判上一罪關係，已如前
    述，本院自應併予裁判。其所犯上開二罪，犯意各別，行為
    不同，應予分別論罪，合併處罰。爰審酌被告曾有侵占及違
    反槍砲彈藥刀械管制條例前科之素行、經執行觀察勒戒後仍
    未戒除毒癮、施用毒品嚴重危害其身心健康、施用海洛因與
    安非他命之期間非短及坦認犯行之犯罪後態度等一切情狀，
    分別量處如主文所示之刑，並定其應執行之刑。扣押在案之
    海洛因四包（合計淨重一點九四公克，空包裝重一點一五公
    克），均應依毒品危害防制條例第十八條第一項前段之規定
    ，沒收銷燬之。另扣押在案之分裝杓二支、注射針筒五支，
    均為被告所有，供施用海洛因所用之物，業經被告供明在卷
    ，均應依刑法第三十八條第一項第二款之規定沒收。至警方
    於九十四年五月一日查扣之海洛因一包（毛重一點七公克）
    、吸食器一組；於同年七月七日查扣之安非他命一包（毛重
    ○點三公克）、注射針筒一支，分別為林益崙、鄭丁榮所有
    ，非被告所有之物，業經被告供明在卷，故應於林益崙、鄭
    丁榮違反毒品危害防制條例中另行處理，不併予宣告沒收。
    另被告所有，供施用安非他命所用之打火機及吸食器均未扣
    案，亦無證據證明現尚存在，為避免執行困難，亦不併予宣
    告沒收。
據上論斷，應依刑事訴訟法第二百七十三條之一、第二百九十九
條第一項前段，毒品危害防制條例第十條第一項、第二項、第十
八條第一項前段，刑法第十一條、第五十六條、第三十八條第一
項第二款、第五十一條第五款，判決如主文。
本案經檢察官傅伊君到庭執行職務。
中    華    民    國  九十五  年    五  月    十九    日
                   刑事第六庭    法  官  林昌義
以上正本證明與原本無異。
如不服本判決，應於判決送達後10日內向本院提出上訴狀 (應附
繕本 )，上訴於臺灣高等法院。
中    華    民    國  九十五  年    五  月    十九    日
                                 書記官  江靜玲
附錄本案論罪科刑法條全文：
毒品危害防制條例第十條
施用第一級毒品者，處六月以上五年以下有期徒刑。
施用第二級毒品者，處三年以下有期徒刑。


司法院資訊處製作；財團法人民間司法改革基金會備份。
